臺北高等行政法院判決　　　　　　　　　　　　　　　九十年度訴字第六○九○號
　　　　　　　　　　　　　　　.
　　原　　　告　慶晉實業有限公司
　　代　表　人　甲○○總經理.
　　訴訟代理人　乙○○
　　被　　　告　經濟部智慧財產局
　　代　表　人　蔡練生（局長）
　　訴訟代理人　戊○○
　　參　加　人　東隆五金工業股份有限公司
　　代　表　人　丙○○董事長.
　　訴訟代理人　丁○○
右當事人間因商標異議事件，原告不服經濟部中華民國九十年八月二十四日經（九○
）訴字第○九○○六三一九六四○號訴願決定，提起行政訴訟，本院判決如左：
  　主  文
原告之訴駁回。
訴訟費用由原告負擔。
　　事  實
一、事實概要：原告於民國八十八年十一月十七日以「EAS SET及圖」商標（如附圖
    一），指定使用於當時商標法施行細則第四十九條所定商品及服務分類表第二類
    之油漆、水漆、生漆、乾漆、光漆、瓷漆、清漆、蟲膠漆‧‧‧陶瓷之釉藥、防
    銹膠帶、塗佈用防銹劑、防銹油、防銹脂、木材防腐劑、木材防腐油等商品，向
    被告申請註冊，經被告准列為審定第九二三八七八號商標，嗣參加人東隆五金工
    業股份有限公司以該審定商標有違商標法第三十七條第七、十二及十四款之規定
    ，檢具註冊第二五二六四○、二五二六四一、二五二六四二、二五二六四三「
    E-Z-SET」或五四二六一八、七○八四三○「EZSET」商標（如附圖二），對之提
    起異議，經被告審查，以九十年五月十五日中台異字第九○○一三九號商標異議
    審定書為「第00000000號『EAS SET及圖』商標之審定應予撤銷」之處
    分。原告不服，提起訴願，遭決定駁回，遂提起行政訴訟。本院於九十一年九月
    三日開庭行準備程序，經原、被告及參加人陳述意見後，認有使參加人獨立參加
    訴訟之必要，爰裁定命其參加本件被告之訴訟。
二、兩造聲明：
    (一)原告聲明：請求撤銷原處分及訴願決定。
    (二)被告聲明：如主文所示。
三、兩造之爭點：系爭註冊第九二三八七八號「EAS SET及圖」商標（如附圖一），
    與據以異議註冊第二五二六四○、二五二六四一、二五二六四二、二五二六四三
    「E-Z-SET」或五四二六一八、七○八四三○「EZSET」商標（如附圖二），是否
    構成近似？又據以異議商標是否為著名商標？
    (一)原告主張：
      1.按商標圖樣「相同或近似於他人著名之商標或標章，有致公眾混淆誤認之虞
        者。」、商標圖樣「相同或近似於他人同一商品或類似商品之註冊商標者，
        不得申請註冊。」、商標圖樣「相同或近似於他人先使用於同一或類似商品
        之商標，而申請人因與該他人具有契約、地緣、業務往來或其他關係，知悉
        他人商標存在者。」分別為商標法第三十七條第七、十二及十四款定有明文
        。綜上法條之適用，應以商標圖樣是否近似為判斷依據。
      2.查原商標異議審定書乃指出：「‧‧‧查本件審定第九二三八七八號『EAS
        SET及圖』商標圖樣固由外文『EAS SET』中置圖形所構成，惟該外文『EAS
        SET』可讀為[iz s t]，且外觀狀似『EASYSET』，與異議人據以異議之註冊
        『E-Z-SET』或『EZSET』相較，二者再讀音上相彷彿，且均以『E』字母為
        首，『SET』為尾，中間字母『S』與『Z』外觀上復相彷彿，應屬構成近似
        之商標‧‧‧」。
      3.惟查據以異議商標與系爭商標並非近似商標，可證明系爭商標實無違反商標
        法第三十七條第十二款之規定，理由如下：
        (1)據以異議商標圖樣主要係以外文「E-Z-SET」或「EZSET」所構成，於字義
          上並無任何意義。反觀系爭商標圖樣，主要係以外文「EAS」及「SET」與
          一勝利手勢之圖形居於兩外文字之中央，系爭商標於外觀上，可清楚辨識
          出係由兩組之外文單字與一圖形作一聯合式之商標圖樣。由此可知，於外
          觀上，據以異議商標及系爭商標雖有相同之外文E、S、E、T，但運用外文
          之二六個字母，卻可分別組合成各具不同意義，與視覺感觀迥異之差別，
          由此，據以異議商標分別於E及Z之右下方標有一點再接續SET之字母，或
          以組合方式連續書寫「EZSET」等方式表示之據以異議商標，自與系爭商
          標以其勝利手勢之圖形區分兩組外文單字「EAS」及「SET」，整體觀感實
          具相當之差異。又原告雖然亦申請註冊「EASYSET」商標（以下簡稱引證
          案），惟該引證案商標圖樣與系爭商標乃係原告自創商標，故於商標構圖
          上之設計亦以相關性之圖樣作為設計方向。因此，以「EASYSET」商標與
          據以異議「E-Z-SET」及「EZSET」商標相比較，兩者卻有英文字母A、S
          、Y之有無差異，因此，於外觀上，引證案以字句長無間斷為設，反觀據
          以異議商標字母間以點作區隔，由此引證案與據以異議商標亦無構成近似
          商標之虞。
        (2)就讀音上而言，據以異議「E-Z-SET」及「EZSET」商標，與系爭「EAS
          SET及圖」商標，因二者以字母A、S之有無差異與字母組合上之不同，故
          據以異議商標之讀音為[iz s t]，而系爭商標則為[is s t]，由此可知，
          英文字母之組合方式不同，不但對於外觀上之差異甚顯，於讀音上之發音
          唸法，更有天壤之別，故系爭商標與據以異議商標於讀音上差異顯然。
        (3)就所申請指定之商品而言：系爭商標係申請指定於國際分類第二類中
          020200之漆、塗料、釉及020500之防銹劑、木材防腐劑之商品。反觀，據
          以異議商標乃申請指定於門鎖、鎖具、門弓器、肥皂吸盤、毛巾環、門（
          窗）框、直尺等商品，由該申請之商品可得知，參加人主要為鎖具之製造
          商，不論於專利或商標之申請皆以鎖具類為主要商品開發，可知鎖具皆為
          金屬製品，參加人亦延設其金屬類產品申請註冊，諸如：門（窗）框、防
          水捲門、水龍頭等商品。承上，由系爭商標與據以異議商標所申請指定之
          商品可知，系爭商標之申請指定商品以漆及塗料為主，一般消費者若有購
          買需要，直覺反應與最便利之購買地點，即是主要販賣有各式塗料之油漆
          材料行。反觀，據以異議商標所指定之商品其販售地點係為一般鎖具店或
          五金店，乃與系爭商標販售於油漆材料行之商品，於一般消費者之認知與
          概念上，實難構成混淆與誤購之虞。又參加人聲稱以現今流行之量販店或
          大賣場上，系爭商標與據以異議商標之商品，皆會構成販賣場所之相同，
          而以其作為類似商品之依據，顯屬參加人偏頗之主觀認知，是否所有量販
          店及大賣場之商品，皆有可能與據以異議商標之商品構成類似商品之嫌，
          果真如此，大賣場中應有比據以異議商標之商品較早公開販售，且亦早於
          申請註冊之商品，據以異議商標更無法立存。因此，參加人主張系爭商標
          與據以異議商標有圖樣上之近似與商品上之類似之處，實為空口無憑，系
          爭商標自無違反商標法第三十七條第十二款之規定。
      4.又查，若以原決定審查機關之認定標準所云，兩造商標均以「E」字母為首
        ，「SET」為尾，中間字母「S」與「Z」外觀上復相彷彿，應屬構成近似之
        商標。由此一觀點，可查，於非相關性之商品中與據以異議商標圖樣相近似
        者，舉凡：
        (1)註冊第二三八五二九號「毛寶E-Z-ST」商標，係與據以異議商標均以E字
          母為首，相同接續Z、S、T之字母，同理所言，應屬近似之商標。
        (2)註冊第六三九三六四號「ZIPSET」商標，係與據以異議商標均有相同之Z
          、S、E、T之字母，又以SET作為字尾，同理所言，應屬近似之商標。
        (3)註冊第六二三二四九號「PEPSET」商標，係與據以異議商標均有相同之E
          、S、E、T之字母，又SET作為字尾，同理所言，應屬近似之商標。
        (4)註冊第九四二九五號「東漢EASTERN」商標，係與系爭商標同以EAS作為字
          首，若系爭商標與據以異議商標近似，即本件商標亦有構成近似之嫌。
      5.今觀參加人對系爭商標提出異議所檢附之證據與其所論述云云，可證明系爭
        商標實無違反商標法第三十七條第七款之規定，理由如下：
        (1)參加人聲稱東隆五金工業股份有限公司為聞名國內外之鎖類製造商，擁有
          全球二百多項鎖的專利，市場佔有率還一度佔據全球第三大之顯赫位子，
          並以其外文「E-Z-SET」「EZSET」於國內在相關產品及服務申准註冊，於
          國外亦分別取得註冊，而由參加人所檢附之國內外商標註冊證明，可知該
          商標註冊資料僅為靜態之證明，難具證據力以表據以異議商標為著名商標
          。又參加人亦聲稱其東隆五金工業股份有限公司為國內外聞名之鎖類製造
          商，顯與據以異議商標是否著名亦無直接之關係與實質證明。
        (2)參加人所檢附之一九九四年十二月一日出版之天下雜誌報導中，可清楚得
          知，於該雜誌中主要係報導介紹參加人之經營史，並未見其強力宣傳據以
          異議商標，且該報導時間距今已相當久遠，自難具證據力。
        (3)參加人所檢附之二○○○年十二月一日出版之天下雜誌報導，亦可清楚觀
          視，整篇報導同樣地僅於介紹「如何搶救東隆五金工業股份有限公司」之
          過程，亦未見據以異議商標之刊載。
        (4)參加人所檢附之八十七年一月出版之DIY雜誌，八十二年八月二十日刊印
          之公開說明書及精美型錄，於上開資料中雖可見其據以異議商標，然對於
          據以異議商標並未強力且連續性之大幅報導，且該公開說明書係為公司之
          營業概況，是否能使一般消費者隨手可得之閱讀資料，進而熟知該商標，
          是有存疑的。綜上，參加人所檢附之證據，乃自稱據以異議商標已為消費
          者所普遍認知之著名商標，顯係無稽之談，且所有之附件資料皆以介紹參
          加人東隆五金工業股份有限公司為主，又宣傳報導之時間短且不頻繁，亦
          無大量及長期間之報導，足以使相關消費者熟知且為具高知名度之商標，
          因此，據以異議商標並非著名商標，系爭商標自無違反商標法第三十七條
          第七款之規定。
      6.再引證，被告商標異議中台異字第八七一二九八號審定書，其審定係以被異
        議人鴻多利寶國際企業股份有限公司之審定第八○六九○五號「LADY DONNA
        」系爭商標，與異議人興岱化學工廠股份有限公司之註冊第三四七一一二號
        及註冊第六九一八四七號據以異議商標「東娜DONNA—」商標，二者雖
        均有DONNA字母，惟前者除外文「DONNA」外另有差別顯然之外文「LADY」，
        後者外文「DONNA」則由「DON」與「NA」一字所構成，「東娜」為其中譯文
        ，無特殊字義，二者整體予人寓目印象有別，讀音上亦可區辨，且後者另有
        迥然不同之中文「東娜」、日文「—」可資區辨，故非屬近似之商標。
        又系爭商標與註冊第一四七八三三號據以異議商標「東娜DONGNA」，後者外
        文「DONGNA」為無義字，可讀為[da na]，前者「LADY DONNA」具淑女貴婦
        等字義，讀為[led  dan]，在外觀、觀念及讀音上亦應無使人產生混同誤認
        之虞，非屬構成近似商標。況於第三類之商品，廠商以外文「DONNA」作為
        商標圖樣上之一部分獲准註冊不在少數，故系爭商標自無違反商標法第三十
        七條第十二款之規定。
      7.又引證，被告商標異議審定書中台異字第八八一五二六號，查系爭審定第八
        六三○八五號「FRANCESMICE」商標圖樣，乃係以外文「FRANCESMICE」之連
        續書寫字體作為整體構思設計，而異議人據以異議之註冊第六一九八二一號
        「MISS DE FRANCE」商標圖樣，係以外文「MISS」、「DE」及「FRANCE」三
        字聯合組成，一為連續書寫字體，一為單句聯合式之印刷字體，予人寓目印
        象有別，且前者無特定字義，後者傳達予人之觀念為「法國的小姐」之意，
        兩者觀念上並不相同，又據爭商標圖樣字尾外文「MICE」，通常讀為[mais]
        ，與系爭商標圖樣上之外文「MISS」之讀音[mis]亦可區辨，故非屬構成近
        似之商標，因此，自無商標法第三十七條第十二款規定之適用，並以「異議
        不成立」審定判決。
      8.引證被告商標異議審定書中台異字第八五一三三九號，異議人主張外文「
        EUNECE」係於一九七二年首創使用於化粧品、香水、美容美髮用品等商品之
        商標，已先後在本國及阿根廷、巴哈馬、荷比盧等世界各國獲准註冊，並不
        遺餘力宣傳行銷，已廣為一般消費者所熟知，而被異議人之審定第七一六○
        七六號「EUNICE」商標圖樣上之外文，與據以異議之「EUNECE」商標僅一字
        母之差，且使用於相同或性質近似之商品，自有違反商標法第三十七條第七
        款之規定。惟查，異議人僅檢送美國、阿根廷、巴哈馬、荷比盧等國商標註
        冊證、註冊一覽表及香水外包裝影本二份，該等證據雖能證明據以異議商標
        有獲准註冊及使用之事實，並無其他廣告宣傳行銷資料足資佐證，尚難謂該
        商標已廣泛行銷國內外市場而為一般消費者所熟知，自無首揭法條之適用，
        並以「異議不成立」審定判決。
      9.系爭商標實無違反商標法第三十七條第十四款之規定，理由如下：查原告確
        實為參加人之南部經銷商，然參加人乃指稱原告有剽襲其商標之作，今依法
        可循，該商標法第三十七條第十四款之規定，係以商標圖樣具相同或近似於
        他人先使用於同一商品或類似商品之商標者之前題為要，作為判定標準。原
        告承上之客觀論述，據以異議商標分別於E及Z之右下方標有一點再接續SET
        之字母，或以組合方式連續書寫「EZSET」等方式表示之據以異議商標，自
        與系爭商標以其勝利手勢之圖形區分兩組外文單字「EAS」及「SET」，整體
        觀感實具相當之差異。且字母之組合差異，於讀音上更能區分辨別兩造商標
        之不同，實以證實系爭商標係為原告自創之商標，與據以異議商標非屬近似
        商標，更無類似商品之情事。又兩造並非有契約關係，即主觀認定有仿襲之
        違，可查照合約書中，兩方所合作經銷之商品僅為門鎖類商品，於契約內容
        上並無指定油漆類商品之合作條約，由此可證，今原告以系爭商標申請指定
        於油漆類商品，自無違反雙方合作之契約條例，且於商品中鎖具與油漆，於
        基本常識中原本即是分屬不同之商品，任何人皆可辨識該兩種商品之區別，
        參加人片面之詞，實缺乏公正、客觀之陳述與認知。因此，系爭商標自無首
        揭法條之適用。
      10.參加人並未申請第二類商品之商標註冊，也未生產該類產品，如何能主張權
        益問題。且市面上有許多品牌廣為大眾喜歡，如「大同」商標於各業界中亦
        被廣泛使用。又參加人所有知名品牌「幸福Lucky」，於每一類商品上都有
        不同之公司與個人申請使用，一模一樣之牌子可由不同人在不同類別使用，
        為何原告之創作並未完全相同，卻無法核准使用。又參加人另一經銷商鋼索
        金屬有限公司亦申請相同之「幸福Lucky」一模一樣之牌子使用於舊分類第
        七十九類與第七十一類商品上，即：五金工具之卷尺，皆與參加人出品之門
        鎖同為五金用品，亦一同陳列販售，而於市場上並未造成消費者之誤認。今
        反觀原告使用於油漆類之商品，該油漆產品必須標示生產廠商，消費者可明
        白知道生產公司為何人。顯然，原告與參加人無論商標設計及指定之商品，
        皆有相當大之差異性，今原處分及原決定之異議成立處分，自有欠缺客觀、
        公正之審判標準，原告實難信服。
      11.再查，經由保護智慧財產相當嚴謹之美國商標局查證，於第六類商品中，亦
        同時併存有「E-Z-SET」及「EASY-SET」兩近似之商標，即為美國註冊第0
        000000號「E-Z-SET」商標及美國註冊第0000000號「EASY
        -SET」商標，該兩引證案可同時併存，亦獲美國商標局之核准註冊。由兩引
        證案之核准註冊可反觀本件異議案，參加人主觀認為系爭商標與據以異議商
        標讀音相同，兩者之觀點有異，今以最具客觀及公信力之美國商標局以其審
        查確定之判定，自與原告以相同客觀原則認為系爭案與據以異議案全然不同
        ，即是公平、公正之審定標準，參加人極具偏頗之詞，自有誤導之嫌。
      12.由上述兩美國引證案，可引附反觀本件異議案所爭議者，原告之系爭商標「
        EAS SET及圖」主要係由「EAS」、「一Ｖ形手勢」、「SET」由左至右排列
        組合而成，其中，英文「EAS」係不具任何字義，且為不發音之英文字，再
        加上「一Ｖ形手勢」區隔兩英文字，視覺感觀上實具活力象徵性。反觀參加
        人據以異議商標「EZSET」「E-Z-SET」，單純之英文字，無任何圖形設計。
        顯然，系爭商標與據以異議商標兩者有無圖形以資區別，又讀音各異，異時
        異地各別隔離觀察，實難構成近似商標之情形。再者，我國並非英語系國家
        ，竟以發音近似作為判定標準，今懂英文的人不會認為兩者有意義相通之處
        ，而不懂英文者就外觀上之外文字別之排列方式及「一Ｖ形手勢」，立即能
        識別兩造商標迥然不同之差異，實不可採。
      13.參加人、原處分及原決定機關自認據以異議商標為知名品牌，顯然完全出自
        內部說法，該品牌並未經國際公認機構之推薦，也未獲得經濟部任何如正字
        標記、國家精品、金質獎、金牌商標等國家級之認可，豈可主張為知名品牌
        ，且鎖店、五金店少人陳列販售，且經市調第一名為幸福牌，第二名加安牌
        ，而據以異議商標「E-Z-SET」很難在市場上發現，故所謂知名商標實不具
        公信力。
    (二)被告主張：
      1.按商標圖樣「相同或近似於他人著名之商標或標章，有致公眾混淆誤認之虞
        者」，不得申請註冊，為本件商標異議審定時商標法第三十七條第七款所明
        定。所謂「著名商標或標章」，係指商標或標章有客觀證據足以認定該商標
        或標章已廣為相關事業或消費者所普遍認知者而言，復為商標法施行細則第
        三十一條第一項所明定。又所稱「有致公眾混淆誤認之虞者」，係指商標或
        標章有使一般消費者對其所表彰之商品來源或產製主體發生混淆誤信之虞而
        言。而商標圖樣之近似，以具有普通知識經驗之購買人，於購買時施以普通
        所用之注意，有無混同誤認之虞判斷之，復為商標法施行細則第十五條第一
        項所明定。商標在外觀、觀念或讀音方面有一近似者，即為近似之商標。查
        本件審定第九二三八七八號「EAS SET及圖」商標圖樣固由外文「EAS SET」
        中置圖形所構成，惟該外文「EAS SET」可讀為[iz s t]，且外觀狀似「
        EASYSET」，與參加人據以異議之註冊第二五二六四○、二五二六四一、二
        五二六四二、五四二六一八、七○八四三○等商標圖樣上之外文「E-Z-SET
        」或「EZSET」相較，二者在讀音上相彷彿，且均以「E」字母為首，「SET
        」為尾，中間字母「S」與「Z」外觀上復相彷彿，於異時異地隔離觀察及交
        易連貫唱呼之際，在外觀及讀音上有使人產生混同誤認之虞，應屬構成近似
        之商標。
      2.又查參加人係鎖類產品製造商，早於七十二年起即首創以「E-Z-SET」（取
        「EASYSET」組裝容易的英文諧音）為商標，使用於鎖具等商品上，於國內
        陸續以「E-Z-SET」、「EZSET」在相關產品及服務申准註冊第二五二六四○
        、二五二六四一、二五二六四二、五四二六一八、七○八四三○、八二九二
        四五號等商標及第一一八五二七號服務標章專用權在案，而「EZSET」在香
        港、馬來西亞、韓國、加拿大、泰國等多國亦分別取得註冊。該據以異議商
        標之鎖類商品，行銷世界多國，長期佔有美國百分之八的市場，於台灣復透
        過分佈全省各地二十餘家經銷商銷售販賣，其南部經銷商坤興發五金有限公
        司之代表人甲○○，同為本件原告之公司代表人，且參加人與原告及坤興發
        五金有限公司間，自八十四年起即持續有業務之往來，該商標所表彰商品之
        信譽堪認已廣為鎖類相關業者及原告或消費者所普遍認知而達著名之程度，
        凡此有參加人檢送之商品型錄、一九九四年十二月一日及二○○○年十二月
        一日出版之天下雜誌、八十七年一月出刊之DIY雜誌、公開說明書、原告公
        司代表人名片及商業司公司資料、經銷商合約書、行銷發票、訂貨單等證據
        資料影本附卷可稽。從而原告以近似之外文作為本件系爭審定第九二三八七
        八號「EAS SET及圖」商標圖樣主要部分之一申請註冊，指定使用於油漆、
        水漆、生漆、乾漆等商品，客觀上難謂無使一般消費者對其所表彰之商品來
        源或產製主體發生混淆誤信之虞，應有前揭法條規定之適用。至原告所舉被
        告諸異議不成立之案例，核其商標圖樣有別，案情各異，尚難執為有利之論
        據。又本件商標既應依商標法第三十七條第七款之規定撤銷其審定，其是否
        尚有違反同條第十二、十四款之規定，自無庸審究，併予敘明。綜上論述，
        被告原處分洵無違誤。
    (三)參加人主張：引用被告之陳述。
    理  由
一、按商標圖樣「相同或近似於他人著名之商標或標章，有致公眾混淆誤認之虞者」
    ，不得申請註冊，為商標法第三十七條第七款所明定。而衡酌兩商標是否近似，
    以具有普通知識經驗之購買人，於購買時施以普通所用之注意，有無混同誤認之
    虞判斷之。又所稱著名商標或標章，係指有客觀證據足以認定該商標或標章已廣
    為相關事業或消費者所普遍認知者，復為同法施行細則第十五條第一項及第三十
    一條第一項所明定。
二、本件原告於八十八年十一月十七日以「EAS SET及圖」商標（如附圖一），指定
    使用於當時商標法施行細則第四十九條所定商品及服務分類表第二類之油漆、水
    漆、生漆、乾漆、光漆、瓷漆、清漆、蟲膠漆‧‧‧陶瓷之釉藥、防銹膠帶、塗
    佈用防銹劑、防銹油、防銹脂、木材防腐劑、木材防腐油等商品，向被告申請註
    冊，經被告准列為審定第九二三八七八號商標，嗣參加人以該審定商標有違商標
    法第三十七條第七、十二及十四款之規定，檢具註冊第二五二六四○、二五二六
    四一、二五二六四二、二五二六四三「E-Z-SET」或五四二六一八、七○八四三
    ○「EZSET」商標（如附圖二），對之提起異議，經被告審查，為「第0000
    0000號『EAS SET及圖』商標之審定應予撤銷」之處分，原告不服，提起訴
    願，遭決定駁回，遂提起本件行政訴訟。其主張略以：系爭商標以其自創之勝利
    手勢圖形分隔兩組外文「EAS」及「SET」，與據以異議商標圖樣無論外觀或讀音
    均差異顯然，非屬構成近似之商標，且系爭商標指定使用於國際分類第二類中之
    漆、塗料、釉及防銹劑、木材防腐劑之商品，與據以異議商標所指定使用之門鎖
    、鎖具等商品，販賣場所不同；又參加人所提異議證據資料係以介紹該公司為主
    ，復未見大量及長時間之宣傳報導，難謂據以異議商標已足使相關消費者熟知而
    為著名商標；再者，原告雖為參加人之南部經銷商，惟所經銷之商品為門鎖類商
    品，並無油漆類商品之合作契約，與商標法第三十七條第十四款「相同或近似於
    他人先使用於同一商品或類似商品」之要件不符，是系爭商標之申請註冊，自無
    商標法第三十七條第七、十二及十四款適用之餘地云云，請求撤銷原處分及訴願
    決定。
三、經查，系爭商標圖樣固係由外文「EAS」「SET」中置象徵勝利之Ｖ字形手勢圖所
    組成，惟其整體外觀予人寓目印象為經圖形化設計之「EASYSET」，與據以異議
    等商標圖樣上之外文「E-Z-SET」或「EZSET」相較，兩者既均係取材自外文「
    EASYSET」，讀音自相彷彿，且字首「E」，字尾「SET」復相同，外觀亦甚相近
    似，於異時異地隔離觀察及交易連貫唱呼之際，在外觀及讀音上有使人產生混同
    誤認之虞，應屬構成近似之商標。又參加人係鎖類產品製造商，早於七十二年起
    即首創以「E-Z-SET」（取「EASYSET」組裝容易之英文諧音）為商標，使用於鎖
    具等商品上，於國內陸續以「E-Z-SET」、「EZSET」在相關產品及服務申准註冊
    第二五二六四○、二五二六四一、二五二六四二、五四二六一八、七○八四三○
    、八二九二四五號等商標及第一一八五二七號服務標章專用權在案，而「EZSET
    」在香港、馬來西亞、韓國、加拿大、泰國等多國亦分別取得註冊；該據以異議
    商標之鎖類商品，行銷世界多國，長期佔有美國百分之八市場，於台灣復透過分
    佈全省各地二十餘家經銷商銷售販賣，其南部經銷商坤興發五金有限公司之代表
    人甲○○，同為原告公司代表人，且兩造及坤興發五金有限公司間，自八十四年
    起即持續有業務往來，據以異議商標所表彰商品之信譽堪認已廣為鎖類相關業者
    及原告或消費者所普遍認知而達著名之程度，此有參加人所檢送之商品型錄、一
    九九四年十二月一日及二○○○年十二月一日出版之天下雜誌、八十七年一月出
    版之DIY雜誌、公開說明書、原告代表人名片及經濟部商業司公司資料、經銷商
    合約書、行銷發票等證據資料附原處分卷可證；另由上開行銷發票所示，其上載
    有參加人據以異義之商標圖樣，且僅八十四年一至三月間原告向參加人所購各型
    門鎖已逾千只，是被告認定據以異議商標為著名商標，實無不合。又系爭商標所
    指定使用之油漆、水漆、生漆、乾漆等商品與據以異議商標所指定使用之門鎖等
    商品，固如原告所稱非屬同一或類似商品，然首揭法條規定之適用尚不以兩造商
    標指定使用於同一或類似商品為要件，且油漆、塗料商品常與五金建材搭配使用
    或置於同一處所販賣，兩者性質究非毫無關聯。故原告以近似於據以異議諸商標
    外文之圖樣作為系爭商標圖樣申請註冊，指定使用於油漆、水漆、生漆、乾漆等
    商品，尚難謂無使一般消費者對其所表彰之商品來源或產製主體發生混淆誤信之
    虞，應有首揭法條規定之適用。至原告所舉被告諸異議不成立之案例，核其商標
    圖樣有別，案情各異，尚難比附援引執為有利於原告之論據。又系爭商標既應依
    商標法第三十七條第七款之規定撤銷其審定，則其是否尚有違反同條第十二、十
    四款之規定，已毋庸再予審究，併予敘明。綜上所述，本件原告起訴意旨，並非
    可採，被告為系爭商標之審定應予撤銷之處分，並無違誤，訴願決定予以維持，
    亦無不合。原告仍執前詞，訴請撤銷，為無理由，應予駁回。
據上論結，本件原告之訴為無理由，依行政訴訟法第九十八條第三項前段，判決如主
文。
中　　　華　　　民　　　國　　九十一　　年　　 十一 　　月　　 十三 　　日
                           臺 北 高 等 行 政 法 院  第二庭
           　　　　　　　　　　　　　　　　　審判長 法　官  徐瑞晃
           　　　　　　　　　　　　　　　　　　　　 法　官  吳慧娟
           　　　　　　　　　　　　　　　　　　　　 法　官  李得灶
右為正本係照原本作成。
如不服本判決，應於送達後二十日內向本院提出上訴狀並表明上訴理由，如於本判決
宣示後送達前提起上訴者，應於判決送達後二十日內補提上訴理由書（須按他造人數
附繕本）。
中　　　華　　　民　　　國　　九十一　　年　　 十一 　　月　　 十八 　　日
            　　　　　　　　　　　　　　    　      書記官  陳清容
